【裁判字號】    89,交訴,19
【裁判日期】    891116
【裁判案由】    公共危險等
【裁判全文】
臺灣臺東地方法院刑事判決                          八十九年度交訴字第一九號
    公  訴  人  臺灣台東地方法院檢察署檢察官
    被      告  乙○○
右列被告因公共危險等案件，經檢察官提起公訴（八十九年度偵字第一五七號），本
院判決如左：
    主  文
乙○○被訴肇事遺棄與違背安全駕駛部份均無罪。
其餘被訴過失傷害部份公訴不受理。
    理  由
一、公訴 意旨如附件起訴書所載。
二、犯罪事實應依證據認定之, 無證據不得推定其犯罪事實, 刑事訴訟法第一百五十
    四條定有明文。訊據被告堅決否認有何肇事逃逸或違背安全駕駛等犯行。辯稱：
    當日我要到該店吃東西，因店內人多，我未下車，我的車因太靠近有擦撞到被害
    人坐的車，後來我被對方追撞有多人毆打。而且經鑑識當時擦撞並不會造成車內
    人員受傷，被害人受傷，應是他們追撞我時造成的。我是在隔天（十五日）才被
    抽血檢測等語。經查，本件被害人甲○○自偵查中迄審理中均指稱：「我當時人
    在車上（即ＤＬ─五六七一號）休息，突然間有一部黑色車吉甫車自車後撞過來
    致我頭部受傷，但該車駕駛乙○○仍逃逸，後來我朋友將人車攔下，將他毆打一
    頓」、「我右前額受傷，當時我坐在車上駕駛座靠在椅背休息，後面有很大之撞
    擊力，他的車撞到我的車的後保險桿，我的頭撞到駕駛方向盤受傷。」等語。其
    男友許富凱亦指稱：伊所開之前揭自小客車於薑母鴉店前，後方被撞一次等情。
    足認依其指訴被害人甲○○係坐於車上而所坐之車被乙○○之吉甫車由後衝撞致
    被害人受傷。揆之常理，被害人甲○○坐於其車內休息，其坐車一遭後側撞擊，
    依撞擊後之反作用力，被害人甲○○應係頭與身體之後側部位，往後衝撞，其受
    傷部位應在頭部之後側部位。但查被害人甲○○所受之傷係右額頭瘀腫。有台東
    醫院之診斷書一紙附卷足憑。被害人甲○○之指訴與前揭遭衝撞後應係身體後側
    受傷之事理顯然有違。尚難據其指訴而認定被告之犯行。況且，被害人甲○○若
    於遭撞當時受有傷害，本應有自覺而告知在場其朋友迅速就醫。詎被害人甲○○
    竟未迅速就醫，迨當天（十四日）下午五時三十分始到台東醫院就醫，與其所指
    車禍發生時（凌晨五時）相距有十二小時。再質之當時在場之證人丙○○，亦證
    稱不知道當時有人受傷等語。是以，本件被害人既難認有何傷害，縱有追撞之事
    而逃逸，仍應無肇事遺棄之情。尚難據被害人之指訴與驗傷診斷書，即據以推定
    被告之犯罪。次查，按刑法第一百八十五條之三係「抽象危險犯」之規定，不以
    發生具體危險為必要，參照美國、德國之實務認定標準，呼氣中酒精濃度達每公
    升０點五五毫克或血液濃度達百分之０點一一以上者，肇事率已為一般正常人之
    十倍，認為已達「不能安全駕駛」之標準，此有八十八年五月十日「研商訂定刑
    法第一百八十五條之三『服用毒品、麻醉藥品、酒類或其他相類之物，不能安全
    駕駛交通工具』之認定標準」會議結論可參，而呼氣達每公升０點八五毫克以上
    者，肇事率為一般正常人之五十倍，並有中央警察大學蔡中志教授編制之「酒精
    濃度與肇事率之關係」一紙在卷供參。本件被告乙○○於當天凌晨肇事後，並未
    當場接受酒精測試，但於翌日（即十五日）下午一時三十五分始至台東醫院抽血
    檢驗酒精濃度結果，顯示酒精濃度低於50mg/dl，有台東醫院八九東醫社字第０
    ２８３號函附之檢驗報告影本一紙附卷足憑。且該醫院檢驗科主任吳榮南亦到庭
    證稱：公文上雖然寫低於50mg/dl，但據資料顯示實際應是26mg/dl等語。而按附
    卷之「酒後血中濃度與行為表現譜之關係表」，須血中酒精濃度大於30mg/dl始
    有開車之障礙。被告之血中酒精濃度既僅26mg/dl未逾30mg/dl。即無開車之障礙
    。尚難認已達「不能安全駕駛」之認定標準。被告所辯，尚堪採信。此外復查無
    其他積極證據足資認定被告有何肇事遺棄與違背安全駕駛犯行，犯罪不能證明，
    自應為被告無罪之諭知
三、按告訴乃論之罪，告訴人於第一審辯論終結前得撤回其告訴，又告訴經撤回者，
    應諭知不受理之判決，刑事訴訟法第二百三十八條第一項、第三百零三條第三款
    分別定有明文。查本案告訴人甲○○告訴被告乙○○過失傷害案件，起訴書認係
    觸犯刑法第二百八十四條第一項之前段之過傷害罪，依同法第二百八十七條第一
    項前段之規定，須告訴乃論。茲據告訴人甲○○於具狀向本院撤回告訴，揆諸前
    揭法律規定及說明，應依法諭知不受理之判決。
四、據上論斷，應依刑事訴訟法第第三百零一條第一項、第三百零三條第三款，判決
    如主文。
中    華    民    國      八十九    年      十一      月    十六        日
                                  臺灣臺東地方法院刑事庭
                                      法  官  朱中和
右正本證明與原本無異。
如不服本判決，應於判決送達後十日內向本院提出上訴狀。（須附繕本）
「切勿逕送上級法院」
                                      書記官  王敏玉
中    華    民    國      八十九      年     十二     月     四       日


司法院資訊處製作；財團法人民間司法改革基金會備份。
